臺灣板橋地方法院刑事判決　　　　　　 100年度易字第3843號
公　訴　人　臺灣桃園地方法院檢察署檢察官
被　　　告　張玉桂
上列被告因竊盜案件，經臺灣桃園地方法院檢察署檢察官提起公
訴（100 年度偵字第9388號），復經臺灣桃園地方法院為移轉管
轄之判決（100 年度審易字第1455號），被告於準備程序中就被
訴事實為有罪之陳述，經本院裁定進行簡式審判程序，判決如下
：
    主  文
張玉桂犯竊盜罪，處有期徒刑柒月。又犯竊盜罪，處有期徒刑柒
月。應執行有期徒刑拾月。
    事  實
一、張玉桂：(一)於民國82年間，因竊盜案件，經臺灣臺北地方法
    院以83年度易字第389號判處有期徒刑1年確定；(二)於83年間
    ，因竊盜案件，經臺灣高雄法院以87年度易緝字第308 號判
    處有期徒刑6 月確定；(三)於83年間，因偽造文書案件，經臺
    灣高雄法院以87年度易緝字第307 號判處有期徒刑6 月確定
    ；(四)於87年間，因竊盜案件，經臺灣臺北地方法院以87年度
    易緝字第321 號判處有期徒刑7 月確定；(五)於87年間，因偽
    造文書案件，經同院以88年度易字第398 號判處有期徒刑7
    月，上訴後經臺灣高等法院以88年度上易字第5608號駁回上
    訴確定，復經同院以89年度聲字第379 號裁定與上開(二)、(三)
    、(四)所示之罪，定其應執行之刑為有期徒刑2 年確定；(六)上
    開(一)、(五)所示之有期徒刑1 年、2 年接續執行，於88年11月
    22日縮短刑期假釋出監並付保護管束，嗣經撤銷假釋，尚餘
    殘刑有期徒刑10月又23日；(七)於90年間，因竊盜案件，經臺
    灣臺北地方法院以90年度易字第1108號判處有期徒刑1 年4
    月，上訴後經臺灣高等法院以90年度上易字第3091號駁回上
    訴確定，復經同院以97年度聲減字第1436裁定減為有期徒刑
    8 月確定；(八)於91年間，因連續竊盜案件，經臺灣桃園地方
    法院以91年度易字第1995號判處有期徒刑2 年6 月、刑前強
    制工作3 年確定；(九)上開(六)、(七)、(八)所示之有期徒刑10月又
    23日、8 月、2 年6 月接續執行，於98年3 月23日縮短刑期
    假釋出監並付保護管束；(十)於99年間，因竊盜案件，經臺灣
    臺北地方法院以98年度簡字5090號判處有期徒刑3 月、拘役
    59日確定，前開(九)之假釋撤銷，尚餘殘刑有期徒刑6 月又14
    日，復於99年11月5 日入監執行殘刑（於本案不構成累犯）
    。
二、詎張玉桂仍不知悔改，基於意圖為自己不法之所有，分別為
    下列竊盜犯行：(一)、於99年1 月1 日16時許，在臺中市○區
    ○○路3 段161 號中友百貨公司B棟3樓之「MEXX」服飾店內
    ，徒手竊取白淑呂所有之皮包1 只（內含如附表編號一所示
    之物），得手後逃逸；(二)、於99年2 月6 日21時40許，在臺
    中市西屯區○○○路○ 段111 號新光三越百貨公司1 樓之「
    NICEWEST」鞋店內，徒手竊取蔡謹帆所有之皮包1 只（內含
    如附表編號二所示之物）。嗣經警調閱監視錄影後，始循線
    查悉上情。
三、案經臺中市政府警察局第六分局報告臺灣臺中地方法院檢察
    署呈請臺灣高等法院檢察署檢察長令轉臺灣桃園地方法院檢
    察署檢察官偵查起訴，嗣經臺灣桃園地方法院判決管轄錯誤
    而移送本院。
    理  由
一、被告張玉桂所犯係死刑、無期徒刑、最輕本刑為3 年以上有
    期徒刑以外之罪，其於準備程序中就前揭被訴事實為有罪之
    陳述，經本院告知簡式審判程序之旨，並聽取被告與公訴人
    之意見後，認無不得或不宜改依簡式審判程序進行之情事，
    依刑事訴訟法第273 條之1 第1 項、第284 條之1 規定，裁
    定本案進行簡式審判程序；且依同法第273 條之2 及第159
    條第2 項規定，不適用傳聞法則有關限制證據能力之相關規
    定，合先敘明。
二、上揭犯罪事實，業據被告於警詢時、偵查中、本院準備程序
    及審理時均自白不諱，亦據被害人白淑呂、蔡謹帆於警詢時
    及偵查中均指證明確，並有中友百貨及新光三越百貨監視器
    翻拍照片各4 張在卷可稽。從而，被告任意性之自白與事實
    相符，堪予採信。本案事證明確，被告犯行洵堪認定，應依
    法論科。
三、核被告所為，均係犯刑法第320 條第1 項之竊盜罪。被告所
    為2 次竊盜犯行間，犯意各別，行為分殊，應予分論併罰。
    爰審酌被告竊盜前科紀錄累累（見卷附臺灣高等法院被告前
    案紀錄表），其中多次均獲得6 月以下之有期徒刑，而得以
    易科罰金替代入監執行，仍不思警惕，不思正道取財，竟圖
    不勞而獲，竊取他人財物，破壞社會秩序及他人財產安全，
    又被告於行竊當時先行左右觀望，復以外套遮住竊得之財物
    ，顯見其在現場觀望預謀犯罪之情明確，另被害人除現金、
    皮包、相機等財產上損失外，其餘被竊物品中亦為生活上必
    需之證件、信用卡、金融卡等物品，被害人因此需為掛失手
    續及重新辦理，此等手續繁複，非一朝一夕即可全部完成，
    足見被告之犯行對被害人之生活影響甚鉅，是認被告之行為
    實屬不該且惡性重大，若不量處適當之刑，恐不足以促使其
    心生警惕而避免再犯，兼衡被告之品性、生活狀況、智識程
    度、犯罪之動機、目的、手段、所竊取財物之價值、坦承犯
    行之犯罪後態度等一切情狀，各量處如主文所示之刑及定其
    應執行之刑。
據上論斷，應依刑事訴訟法第273 條之1 第1 項、第299 條第1
項前段，刑法第320 條第1 項、第51條第5 款，判決如主文。
本案經檢察官陳建良到庭執行職務。
中    華    民    國   100    年    12    月    6     日
                  刑事第十八庭  法  官    羅 惠 雯
上列正本證明與原本無異。
如不服本判決，應於判決送達後10日內，向本院提出上訴書狀，
並應敘述具體理由；其未敘述上訴理由者，應於上訴期間屆滿後
20日內向本院補提理由書（均須按他造當事人之人數附繕本），
「切勿逕送上級法院」。
                                書記官    許 育 菁
中    華    民    國   100    年    12    月    7     日
附錄本案論罪科刑法條全文：
中華民國刑法第320 條
意圖為自己或第三人不法之所有，而竊取他人之動產者，為竊盜
罪，處5 年以下有期徒刑、拘役或500 元以下罰金。
意圖為自己或第三人不法之利益，而竊佔他人之不動產者，依前
項之規定處斷。
前2 項之未遂犯罰之。
附表：
┌──┬───┬───────────────────┐
│編號│被害人│竊得財物                              │
│    │      │                                      │
├──┼───┼───────────────────┤
│一  │白淑呂│國民身分證、全民健康保險卡、汽車駕照、│
│    │      │機車駕照、中國信託商業銀行、臺灣中小企│
│    │      │業銀行金融卡各1 張、CANON 牌相機1 臺、│
│    │      │NOKIA 牌手機2 支、PUMA牌皮夾1 個、現金│
│    │      │新臺幣8000元。                        │
├──┼───┼───────────────────┤
│二  │蔡謹帆│(一)蔡謹帆所有之國民身分證、全民健康保險│
│    │      │  卡、汽車駕照及行照、機車駕照、臺中二│
│    │      │  信、玉山銀行、臺灣銀行、上海銀行、土│
│    │      │  地銀行金融卡各1 張、臺灣中小業銀行金│
│    │      │  融卡2 張、現金新臺幣約5 萬元。      │
│    │      │(二)蔡謹帆之子曾一軒所有之臺灣中小企業銀│
│    │      │  行、日盛銀行、合作金庫金融卡各1張、 │
│    │      │  存款簿1本。                         │
└──┴───┴───────────────────┘